# 工作量法折旧的固定资产，当月增加的，是否计提折旧

提问人：jidus 时间：2013-04-15 21:39:48
为简化核算，当月增加的固定资产，当月不计提折旧。该规定对于用工作量法折旧的固定资产是否存在冲突？如果不冲突的话该如何处理？

回答人：chenyiwei
这两者确实存在冲突。解决办法可能是在估计总工作量时扣除取得当月已经实际发生的工作量。如果取得当月实际工作量很小的，基于简化考虑，也可不作调整。